臺灣高雄地方法院刑事裁定　　　　　　 100年度撤緩字第45號
聲　請　人　臺灣高雄地方法院檢察署檢察官
受　刑　人　吳秋桂
上列聲請人因受刑人詐欺案件，聲請撤銷緩刑之宣告（100 年度
執聲字第462 號），本院裁定如下：
    主  文
聲請駁回。
    理  由
一、聲請意旨略以：受刑人吳秋桂因詐欺案件，經本院於民國99
    年5月21日以99年度易字第259號判決判處有期徒刑2 月，緩
    刑2年，並應支付被害人徐欣嫻新臺幣（下同）24,998元（
    聲請意旨誤載為24,980元），給付方式如下：自99年6 月15
    日起至99年10月15日止，每月為1期，共分5期，按月於15日
    支付被害人5,000元（最後1期支付4,998元），如有1期未支
    付，視為全部到期，並於99年6 月14日確定（緩刑期間自99
    年6月14日至101年6 月13日止）。惟受刑人未於履行期限內
    履行，違反刑法第74條第2項第3款所定負擔情節重大，而有
    刑法第75條之1 第1項第4款所定撤銷緩刑宣告之情形，足認
    原宣告之緩刑難收其預期效果，而有執行刑罰之必要，爰依
    刑事訴訟法第476 條規定，聲請撤銷受刑人前開緩刑之宣告
    等語。
二、按緩刑制度設計之本旨，除可避免執行短期自由刑之流弊外
    ，主要目的係在獎勵惡性較輕者使其遷善，而經宣告緩刑後
    ，若有具體事證足認受宣告者並不因此有改過遷善之意，即
    不宜給予緩刑之寬典，乃另有撤銷緩刑宣告制度。又受緩刑
    之宣告而違反刑法第74條第2 項第1款至第8款所定負擔情節
    重大者，足認原宣告之緩刑難收其預期效果，而有執行刑罰
    之必要者，得撤銷其宣告，刑法第75條之1 第1項第4款固有
    明文規定。惟考其立法意旨略以：修正條文第74條第2 項增
    列法院於緩刑期間內，得命犯罪行為人於緩刑期內應遵守之
    事項（例如向被害人支付相當數額、向公庫支付一定之金額
    、接受精神、心理輔導、提供義務勞務或其他為預防再犯之
    事項），明定違反該條所定事項情節重大者，得撤銷其緩刑
    宣告，以期週延，且本條採用裁量撤銷主義，賦與法院撤銷
    與否之權限，實質要件即以「足認原宣告之緩刑難收其預期
    效果，而有執行刑罰之必要」，供作審認之標準。至於所謂
    「情節重大」，係指：受判決人顯有履行負擔之可能，而隱
    匿或處分其財產、故意不履行、無正當事由拒絕履行或顯有
    逃匿之虞等情事而言。準此，上揭「得」撤銷緩刑之情形，
    法官應依職權本於合目的性之裁量，妥適審酌被告於緩刑期
    間內違反應遵守事項之情節是否重大，是否已難收其預期之
    效果，而確有執行刑罰之必要，此與刑法第75條第1項所定2
    款要件，有一具備，即毋庸再行審酌其他情狀，應逕予撤銷
    緩刑之情形不同，合先敘明。
三、經查：
  (一)本件受刑人吳秋桂因詐欺案件，經本院以99年度易字第259
    號判處有期徒刑2月，緩刑2年，並應支付被害人徐欣嫻
    24,998元，自99年6月15日起，於每月15日，支付被害人
    5,000元，最後1 期支付4,998元，此有該刑事判決書及臺灣
    高等法院被告前案紀錄表各1 份附卷可稽。又受刑人自上開
    判決所定還款日期（即99年6 月15日至同年10月15日）後迄
    至檢察官於100年2月16日發文聲請本院裁定撤銷前開緩刑前
    ，除於99年6 月匯款5,000 元予被害人外，並未依上開判決
    所載條件給付24,998元予被害人一節，業據受刑人於本院審
    理中供明在卷，是受刑人於受緩刑宣告後，確未完全履行原
    判決依刑法第74條第2 項第3 款所定之負擔（即支付賠償金
    予被害人）等情，堪信為真實。
  (二)嗣受刑人於本院調查時，辯稱：伊未能履行該判決所附條件
    ，係因經濟不好沒辦法，所以沒付，且其目前擔任臨時工，
    收入不一定，大約1 萬多元左右，有申請社會救助，一個月
    2,200 元補助小孩子，於去年6 月匯款5,000 元予被害人等
    語，並於本院100 年3 月9 日庭訊後之100 年3 月16日向本
    院陳報：自100 年3 月25日起，每月25日給付被害人3,000
    元，至全部給付完畢為止，並經被害人同意，此有受刑人之
    陳報狀、本院辦理刑事案件電話紀錄查詢表各1 份在卷可佐
    ，另受刑人已於100 年3 月25日匯款3,000 元予被害人，有
    受刑人提出之郵政國內匯款執據影本1 紙在卷可參。是受刑
    人雖於上開緩刑宣告後，因經濟情況不佳，未按期履行給付
    條件，惟於本院審理時已匯款3,000 元給付予被害人，並獲
    取被害人同意以上開條件再一次給予受刑人還款及彌補之機
    會，堪認受刑人原宣告之緩刑已收預期效果，應無執行刑罰
    之必要。此外，復查無其他證據，足認受刑人所受緩刑之宣
    告，已因其違反前揭負擔，有何難收緩刑預期效果而應執行
    刑罰必要之情形。是檢察官聲請撤銷緩刑之宣告，核無理由
    ，應予駁回。
四、爰依刑事訴訟法第220條，裁定如主文。
中    華    民    國   100    年    4     月    25    日
                      刑事第三庭    法  官   李爭春
以上正本證明與原本無異。
如不服本裁定，應於收受送達後5 日內向本院提出抗告狀。
中    華    民    國   100    年    4     月    25    日
                                    書記官   胡淑芳